【裁判字號】    92,上訴,1389
【裁判日期】    920822
【裁判案由】    違反毒品危害防制條例
【裁判全文】
臺灣高等法院高雄分院刑事判決                九十二年度上訴字第一三八九號
    上  訴  人  台灣高雄地方法院檢察署檢察官
    被      告  甲○○
右上訴人因被告違反毒品危害防制條例案件，不服臺灣高雄地方法院九十二年度訴字
第一○二六號中華民國九十二年五月三十日第一審判決（起訴案號：臺灣高雄地方法
院檢察署九十二年度毒偵字第二七九號），提起上訴，及移
二年度毒偵字第四○七○號），本院判決如左：
      主  文
原判決撤銷。
甲○○連續施用第一級毒品，累犯，處有期徒刑拾月，扣案削尖吸管壹支，沒收之；
又連續施用第二級毒品，累犯，處有期徒刑柒月，扣案削尖吸管壹支，沒收之；應執
行有期徒刑壹年肆月，扣案削尖吸管壹支，沒收之。
    事  實
一、甲○○曾因施用第二級毒品安非他命案件，經裁定送觀察勒戒，認有繼續施用毒
    品傾向，而由臺灣高等法院高雄分院以八十七年度上易字第一六四五號裁定送強
    制戒治，嗣經停止戒治，所餘期間付保護管束期滿後，於民國八十八年九月二十
    一日以八十七年度上易字第一六四五號為免刑判決；復因施用第二級毒品安非他
    命案件，經法院裁定強制戒治，並由臺灣高雄地方法院檢察署檢察官提起公訴，
    嗣於八十九年二月十六日，以八十九年度易字第二五七號判處有期徒刑四月確定
    ，於九十一年四月二日假釋出獄，於同年五月二十九日假釋期滿執行完畢。惟甲
    ○○不知悔改，明知海洛因、安非他命均為毒品，依法不得持有、施用，仍基於
    施用第一、二級毒品之概括犯意，自九十一年十月間某日起至九十二年一月一日
    止，分別在高雄市○○路綽號「小胖」、三多路綽號「安仔」等友人住處，及前
    鎮區○○路與成功路口公園廁所內等處，以每二、三天施用一次之頻率，海洛因
    以捲煙方式，安非他命則以燈泡燒烤吸食其煙霧方式，分別連續施用第一級毒品
    海洛因與第二級毒品安非他命各多次，嗣於九十二年一月二日十六時許，在高雄
    市○○區○○路與四維路口，因形跡可疑經警盤查而偵知上情，並扣得其所有供
    剷食毒品所用之削尖吸管一支，甲○○交保後逃匿，又於九十二年四月十五日晚
    上某時，在高雄市某地施用第一、二級毒品各一次，於九十二年四月十六日十時
    五十三分許，在高雄市前鎮區，因通緝遭警逮捕採尿送驗查獲。
二、案經高雄市政府警察局報請臺灣高雄地方法院檢察署檢察官偵查起訴及移送併案
    審理。
     理  由
一、訊據被告甲○○（下稱被告）於本院審理時對右揭犯罪事實供承不諱，核與證人
    即查獲員警黃泰櫻於原審訊問時所証相符，且其查獲時所採尿液經檢驗結果，呈
    嗎啡及甲基安非他命陽性反應，此有高雄市立凱旋醫院高市凱醫檢字第○○八○
    三號及第○○一○一四號煙毒尿液檢驗成績書各一紙附卷可憑，並有其所有供剷
    食毒品所用之削尖吸管一支扣案可證，是被告之自白顯與事實相符。
二、按被告經觀察、勒戒後，認為有繼續施用毒品傾向者，應由檢察官聲請法院裁定
    令入戒治處所施以強制戒治，其期間為一年，依第二十條第二項強制戒治期滿，
    應由檢察官為不起訴處分，同條例第二十條第二項及第二十三條第一項分別定有
    明文。惟依同條例第二十三條第一項規定為不起訴之處分後，五年內再犯第十條
    之罪或三犯以上者，則不適用第二十三條第一項之規定，亦為同條例第二十三條
    第二項所明定。經查被告前因施用毒品犯行，經裁定送觀察勒戒後，認有繼續施
    用毒品傾向，而由臺灣高等法院高雄分院裁定令被告入戒治處所，施以強制戒治
    ，嗣經停止戒治，所餘期間付保護管束期滿後，而為免刑判決；復因施用第二級
    毒品安非他命案件，經法院裁定強制戒治，並判處有期徒刑四月確定，此有前開
    判決、臺灣高等法院被告全國前案紀錄表各一紙可憑；被告於不起訴處分後五年
    內，三犯本案施用毒品犯行而遭查獲，被告右揭犯行事證明確，應依法論科。
三、查海洛因、安非他命分別係毒品危害防制條例第二條第二項所稱之第一級、第二
    級毒品，不得持有、施用，被告持以施用，核其所為，係分別犯毒品危害防制條
    例第十條第一項之施用第一級毒品，及同條第二項之施用第二級毒品罪；其持有
    第一級、第二級毒品後進而施用，持有之低度行為，均應為施用之高度行為所吸
    收，不另論罪；又先後多次施用第一級、第二級毒品之行為，時間緊接，所犯各
    係構成要件相同之罪名，顯係基於概括之犯意反覆為之，均為連續犯，俱應依刑
    法第五十六條之規定各以一罪論處，併辦部分與起訴部分有連續犯裁判上一罪之
    關係，本院自應一併審理。次查被告前因違反毒品危害防制條例案件，經法院判
    處有期徒刑四月確定，並於九十年十一月八日執行完畢，有卷附臺灣高等法院被
    告全國前案紀錄表可按；其於五年內再犯上開有期徒刑以上之罪，均為累犯，各
    應依刑法第四十七條規定加重其刑。
四、原審予以被告論罪科刑，固非無見，惟查併案部分雖未起訴，因與起訴部分有連
    續犯裁判上一罪之關係，應併予審理，已如前述，原判決雖依被告自白已併審理
    ，然漏未說明理由，容有未合，檢察官上訴意旨執此指摘原判決不當，為有理由
    ，自應由本院將原判決撤銷改判，審酌被告前曾因施用毒品，已經二次強制戒治
    ，復犯本案，顯未戒斷施用毒品惡習，惟其坦承犯行深具悔意，犯後態度良好，
    且施用海洛因僅係戕害自身，尚未害及他人，然嚴重危害社會風氣等一切情狀，
    各量處如主文第二項所示之刑，併定其應執行之刑。至於削尖吸管一支均無甲基
    安非他命及海洛因陽性反應，有高雄醫學大學附設中和紀念醫院編號00000
    00號檢驗報告一紙，且非專供吸食毒品所用之物，然為被告所有並供犯罪所用
    ，業據被告供陳在卷，爰依刑法第三十八條第一項第二款規定宣告沒收之。
據上論結，應依刑事訴訟法第三百六十九條第一項前段、第三百六十四條、第二百九
十九條第一項前段，毒品危害防制條例第十條第一項、第二項，刑法第十一條前段、
第五十六條、第四十七條、第三十八條第一項第二款、第五十一條第五款，判決如主
文。
本案經檢察官張其主到庭執行職務。
中    華    民    國      九十二      年      八      月     二十二   日
                              臺灣高等法院高雄分院刑事第七庭
                                  審判長法官  李春昌
                                        法官  黃憲文
                                        法官  莊飛宗
右正本證明與原本無異。
如不服本判決應於收受本判決後十日內向本院提出上訴書狀，其未述上訴理由者，
並得於提起上訴後十日內向本院補提理由書狀（均須按他造當事人之人數附繕本)「
切勿逕送上級法院」。
施用第二級毒品部分不得上訴。
                                      書記官  張明賢
中    華    民    國      九十二      年      八      月     二十二   日
附錄：本判決論罪科刑法條：
毒品危害防制條例第十條第一項、第二項：
施用第一級毒品者，處六月以上五年以下有期徒刑。
施用第二級毒品者，處三年以下有期徒刑。


司法院資訊處製作；財團法人民間司法改革基金會備份。
